# Paz Asenjo Pena

Estudiante de Auditoría

El sol, Quilpué, V Región

569/84887318

Paz.asenjo2001@gmail.com

#### Presentación

Mi nombre es Paz Millaray Asenjo Pena, tengo 20 años de edad, actualmente soy estudiante de Auditoría de la Universidad de Valparaíso, curso en modalidad Online, por lo tanto, estoy interesada en un puesto de tipo Part time, soy autodidacta y de rápido aprendizaje. Vivo en la ciudad de Quilpué, tengo disponibilidad inmediata.

## FORMACIÓN

#### Educación Primaria

↓ Colegio Sciences College – Viña del Mar

#### Educación Secundaria

♣ Colegio Thomas Alva Edison -Quilpué

#### Actualidad

♣ Universidad de Valparaíso -FACEA Las Heras

### EXPERIENCIA

## Garzona - Octubre 2020 - Actualidad

Garzona Café Rosinni Quilpué • Habilidades reforzadas: Comunicación con el público, organización, Manejo de redes sociales, trabajo bajo presión • Conocimientos básicos de Barista y ayudante de cocina – Manejo de Caja (Arqueo de caja) • Ubicación: Vicuña Mackenna, Quilpué.

## Empaque Jumbo de Viña del Mar - Mayo 2019 - Marzo 2020

Empaque • Habilidades reforzadas: Comunicación con el público, organización, puntualidad, trabajo bajo presión • Jumbo ubicado en Viña del Mar, 1 norte.

#### Atención Minimarket - Enero 2018 – Marzo 2018

Atención de Minimarket • Cargo: Atención al cliente, reposición de mercadería, limpieza de local y manejo de dinero • Minimarket "El Roble" ubicado en Osorno, Dirección Martínez de Rosas 342.

## APTITUDES CLAVE —

- ♣ Liderazgo
- ♣ Trabajo en equipo
- Gestión del tiempo
- Resolución de problemas

#### Habilidades

- ♣ Comunicativas: Manejo de redes sociales, todo tipo de actividades.
- Informática Básica: Manejo de Software Básicos
  Nivel intermedio